臺灣臺北地方法院刑事判決
111年度審易字第983號
公  訴  人  臺灣臺北地方檢察署檢察官
被      告  曾瓊娥



上列被告因竊盜案件，經檢察官提起公訴（111年度偵字第2163
號、111年度偵字第2163號），本院判決如下：
    主  文
曾瓊娥犯竊盜罪，處罰金新臺幣參仟元，如易服勞役，以新臺幣
壹仟元折算壹日。
    事  實
一、曾瓊娥基於意圖為自己不法所有之竊盜犯意，於民國110年1
    2月26日凌晨1時20分許，在位在臺北市○○區○○街00號1樓之
    統一超商同州門市商店，趁店員未注意之際，徒手竊取店內
    貨架上總價值約新臺幣（下同）1,830元之喜年來蛋捲禮盒
    、盛香珍手燒煎餅禮盒、天地合補葡萄糖胺飲禮盒、盛香珍
    堅果禮盒及卡娜赫拉收納包禮盒各1份得手，隨即在店內將
    上開禮盒打開食用部分物品，旋即離開現場。嗣店員發現商
    品遭竊而報警處理，經調取監視器錄影畫面循線查獲上情。
二、案經上開超商店員劉國強、店長李玉玲訴由訴由臺北市政府
    警察局中正第二分局報告臺灣臺北地方檢察署檢察官偵查起
    訴。 　　
    理  由
一、程序方面：
　㈠按法院認為應科拘役、罰金或應諭知免刑或無罪之案件，被
    告經合法傳喚無正當理由不到庭者，得不待其陳述逕行判決
    ，刑事訴訟法第306條定有明文。經查，被告張宥心前經本
    院通知應於111年9月14日上午11時20分至本院第四法庭行審
    理程序，上開審理程序傳票向被告戶籍地即「臺北市○○區○○
    ○路○段0巷0號2樓」及被告於偵查中經檢察官限制住居之地
    即「臺北市○○區○○街00巷00號3樓」寄送，因均未會晤被告
    本人亦無受領文書之同居人或受僱人，上開傳票均於111年8
    月16日各寄存送達臺北市政府警察局中正第二分局南昌路派
    出所、思源街派出所，有本院送達證書2份在卷可稽（見審
    易卷第27頁、第29頁），被告經合法傳喚無正當理由不到庭
    ，本院認其所犯本件竊盜罪，為應科罰金或應諭知免刑或無
    罪之案件，爰依前開規定，不待其陳述逕行判決，先予敘明
    。 
　㈡按被告以外之人於審判外之陳述，雖不符刑事訴訟法第159條
    之1至第159條之4之規定，然經當事人於審判程序同意作為
    證據，法院審酌該言詞陳述或書面陳述作成時之情況，認為
    適當者，亦得為證據；當事人、代理人或辯護人於法院調查
    證據時，知有第159條第1項不得為證據之情形，而未於言詞
    辯論終結前聲明異議者，視為有前項之同意，刑事訴訟法第
    159條之5定有明文。本件下列作為證據使用而不符刑事訴訟
    法第159條之1至第159條之4規定之相關審判外陳述，其證據
    能力經檢察官於本院審理中均為「沒有意見」之表示（見審
    易卷第37頁至第28頁），且未於言詞辯論終結前聲明異議，
    而被告經合法通知無正當理由不到庭行審判程序，亦未具狀
    爭執證據能力，本院即審酌該等陳述作成時之情況正常，所
    取得過程並無瑕疵，且與本案相關之待證事實具有關連性，
    亦無證明力明顯過低等情形，適當作為證據，依前開刑事訴
    訟法第159條之5規定，認上開陳述具有證據能力。　
二、認定犯罪事實所憑之證據及理由：
　　訊據被告於偵訊時固坦承有於首揭時、地取走前開禮盒並打
    開食用部分物品乙情，然於偵訊時矢口否認有何竊盜犯行，
    辯稱：我是想要看裡面的品質是不是有問題云云。經查：
　㈠被告於110年12月26日凌晨1時20分許，在位在臺北市○○區○○
    街00號1樓之統一超商同州門市商店，趁店員未注意之際，
    徒手拿取店內貨架上總價值約1,830元之喜年來蛋捲禮盒、
    盛香珍手燒煎餅禮盒、天地合補葡萄糖胺飲禮盒、盛香珍堅
    果禮盒及卡娜赫拉收納包禮盒各1份，並在店內座位處將各
    該禮盒打開食用部分物品，旋即離開現場，據被告於警詢、
    偵訊坦認不諱（見偵卷第9頁至第12頁、第69頁至第70頁）
    ，核與告訴人即統一超商同州門市商店劉國強、店長李玉玲
    於警詢、偵訊指述情節一致（見偵卷第17頁至第18頁），並
    有與其等所述相符之攝得案發過程之現場監視器錄影檔案光
    碟及翻拍照片（見偵卷第33頁至第39頁）、臺北市政府警察
    局中正第二分局搜索扣押筆錄、扣押物品目錄表、贓物認領
    保管單、扣案物品照片在卷可稽（見偵卷第19頁至第33頁）
    ，堪以認定此部分事實。
　㈡被告雖以前詞置辯，然觀之上開扣案物照片，可見被告所拿
    取食用之物品係包裝精美且外觀完整之禮盒商品，衡之一般
    超商交易模式，均不同意顧客拆封試吃，縱其內商品有瑕疵
    ，亦屬購買後退換貨之問題，被告絕難諉稱不知此情，應認
    被告所辯僅為犯後卸責之詞，要難採憑，足見被告確係基於
    為自己不法所有之意圖而竊取首揭禮盒。
　㈢綜此，本件事證明確，被告犯行堪以認定，應予依法論科。
三、論罪科刑：
　  核被告所為，係犯刑法第320條第1項竊盜罪。審酌被告不思
    以正當途徑獲取所需，任意竊取他人財物，毫不尊重他人財
    產權，破壞社會治安，所為實不足取，並考量被告犯後否認
    犯行，然所竊取之絕大部分物品經警查扣發還告訴人，然可
    想見此類禮盒商品已無法上架販賣，致被害人承受損失，有
    上開贓物認領保管單足憑，兼衡被告年紀、智識程度及家庭
    經濟狀況，及犯罪動機、目的、手段、犯罪所生危害等一切
    情狀，量處如主文之刑，並諭知易服勞役折算標準。
四、被告於本案竊取之首揭禮盒，雖屬於被告犯罪所得，然絕大
    多數已發還告訴人，依刑法第38條之1第5項規定，不予宣告
    沒收。至經被告食用部分，因數量不多且價值不高，對被告
    執行沒收、追徵之成本恐大於此等物品本身之價值，應認沒
    收、追徵不具刑法重要性，依刑法第38條之2第2項規定，不
    予宣告沒收、追徵。
據上論斷，應依刑事訴訟法第299條第1項前段、第306條，判決
如主文。　
本案經檢察官許佩霖提起公訴，檢察官朱玓到庭執行職務。　
中　　華　　民　　國　　111 　年　　10　　月　　19　　日
                  刑事第二十庭  法　官　宋恩同
以上正本證明與原本無異。　　　　　　　　　 
如不服本判決應於收受送達後20日內向本院提出上訴書狀，並應
敘述具體理由；其未敘述上訴理由者，應於上訴期間屆滿後20日
內向本院補提理由書（均須按他造當事人之人數附繕本）「切勿
逕送上級法院」。告訴人或被害人如對於本判決不服者，應具備
理由請求檢察官上訴，其上訴期間之計算係以檢察官收受判決正
本之日期為準。因疫情而遲誤不變期間，得向法院聲請回復原狀
。
                                書記官  林鼎嵐
中　　華　　民　　國　　111 　年　　10　　月　　19　　日
附錄本案所犯法條全文：
刑法第320條
意圖為自己或第三人不法之所有，而竊取他人之動產者，為竊盜
罪，處 5 年以下有期徒刑、拘役或 50 萬元以下罰金。
意圖為自己或第三人不法之利益，而竊佔他人之不動產者，依前
項之規定處斷。
前二項之未遂犯罰之。